【裁判字號】    89,毒抗,476
【裁判日期】    890529
【裁判案由】    毒品危害防制條例
【裁判全文】
臺灣高等法院刑事裁定                          八十九年度毒抗字第四七六號
    抗  告  人
    即  被  告  甲○○
右列抗告人因違反毒品危害防制條例案件，不服臺灣桃園地方法院中華民國八十九年
三月十六日裁定（八十九年度毒聲字第一九七二號）提起抗告，本院裁定如左：
    主  文
抗告駁回。
    理  由
一、原裁定意旨略以：抗告人即被告甲○○前因施用第二級毒品安非他命案件，經原
    審法院於民國八十七年七月三十一日以八十七年度易字第一六二一號判決免刑在
    案，詎被告仍不知悔悟，仍於八十九年一月二十五日下午十一時三十分許回溯九
    十六小時內某時（聲請書誤載為自八十七年七月三十一日其後不詳時間迄八十九
    年一月二十五中止），在臺灣地區某不詳地點，非法施用第二級毒品安非他命乙
    次，嗣經警於八十九年一月二十五日下午十一時三十分許，在桃園縣蘆竹鄉○○
    路一二五號旁池塘內工寮內查獲之事實，雖為被告所矢口否認，然被告為警查獲
    當日所採集之尿液經送請桃園縣衛生局檢驗之結果，則呈有安非他命陽性反應，
    有該局八十九年二月十一日不法藥物尿液檢定書乙紙附卷可按，並有酒精燈乙個
    、玻璃球吸食器乙個反削尖吸管二支扣案足憑，檢察官依毒品危害防制條例第二
    十條第三項前段（聲請書誤載為第一項，依毒品危害防制條例施行細則第二十
    六條第二項規定，依前項規定「按指毒品危害防制條例施行細則第二十六條第一
    項」為免刑判決後，五年內再犯本條例第十條之罪，應適用本條例第二十條第三
    項之規定處理）及觀察勒戒處分執行條例第三條第一項規定，聲請裁定將被告送
    勒戒處所觀察、勒戒，經核無不合，爰裁定將被告送勒戒處所觀察、勒戒等語。
二、抗告意旨略以：伊前因施用第二級毒品，經判決免刑後，早已悔悟，且年事已高
    ，即從未再施用第二級毒品安非他命，且在工寮內查獲之物品，亦非其所有。伊
    確無吸用安非他命，原裁定竟將其送觀察、勒戒，難予甘服云云。
三、經查：被告於右揭時地為警查獲時，經警採集其尿液送驗有安非他命陽性反應，
    此有桃園縣衛生局之不法藥物尿液檢定書附卷可參（見偵卷第四十頁）。再扣案
    施用毒品之器具係在上址被告睡覺之房間內查獲，此亦有警訊筆錄可考（偵卷第
    五之一頁）。據上，被告若無施用毒品安非他命，其尿液中焉有安非他命之陽性
    反應，且其睡覺之房間中何以會放置供施用毒品之器具。是被告前述所辯，顯係
    飾卸之詞，不足採信。本件事證明確，原審依毒品危害防制條例第二十條第三項
    及觀察勒戒處執行條例第三條第一項規定裁定送觀察勒戒，於法並無不合。本件
    抗告，並無理由，應予駁回。
四、據上論結，應依刑事訴訟法第四百十二條，裁定如主文。
中    華    民    國    八十九    年       五       月      二十九      日
                              臺灣高等法院刑事第二十一庭
                                  審判長法  官  葉  騰  瑞
                                        法  官  魏  大  喨
                                        法  官  陳  憲  裕
右正本證明與原本無異。
不得再抗告。
                                        書記官  劉  育  妃
中    華    民    國    八十九    年        五      月      三十一      日


司法院資訊處製作；財團法人民間司法改革基金會備份。
